臺灣高等法院臺中分院刑事判決　　　　　　　　　　九十三年度上易字第四三七號
　　上　訴　人　臺灣苗栗地方法院檢察署檢察官
　　被　　　告　乙○○
右上訴人因竊盜案件，不服臺灣苗栗地方法院九十三年度易字第四○號中華民國九十
三年三月十日第一審判決（起訴案號：臺灣苗栗地方法院檢察署九十三年度偵字第一
○○號，移
起上訴，本院判決如左：
    主　　  文
原判決撤銷。
乙○○連續竊盜，累犯，處有期徒刑玖月。扣案之鑰匙壹支沒收。
    事  　　實
一、乙○○前曾於民國八十六年二月二十一日因違反麻醉藥品管理條例案件，經臺灣
    新竹地方法院判處有期徒刑五月，復於八十八年七月十六日因竊盜案件，經法院
    判處有期徒刑一年六月，另因傷害案件，經臺灣新竹地方法院判處有期徒刑五月
    ，而與前述違反麻醉藥品管理條例案件合併定應執行刑為有期徒刑九月，和前揭
    竊盜案件有期徒刑一年六月接續執行，於八十九年十一月十八日縮刑期滿執行完
    畢，竟仍不知悔改，自九十二年十二月一日起至同月二十九日止，意圖為自己不
    法之所有，並基於概括犯意，於附表所示之時間、地點，以附表所示之犯罪方法
    竊取丁○○、丙○○、甲○○所有如附表所示之財物，嗣於附表編號(三)所示時地
    ，為謝珍發所發覺而報警查獲，因而循線查獲上情。
二、本案件由丙○○、丁○○、甲○○訴由苗栗縣警察局頭份分局以及苗栗縣警察局
    竹南分局分別報告臺灣苗栗地方法院檢察署檢察官偵查起訴暨移送併案審理。
    理 　　 由
一、訊據被告乙○○對右揭犯行均坦白承認，並有附表證據欄所示之證據可證，故被
    告上開竊盜及毀損犯行應堪認定。
二、核被告所為，係分別犯如附表所示之罪名。被告於竊車後，拆卸丟棄車上的車牌
    、後座椅，是竊盜後的處分行為，應屬於不罰後行為，不另論罪。被告以附表編
    號(二)、(三)所示之毀損行為竊取車輛，其所犯毀損罪與竊盜罪間有方法結果之關係
    ，為牽連犯，應依刑法第五十五條後段規定，從較重的竊盜處斷。被告先後三次
    竊盜犯行，時間緊接，犯罪手法相同，所犯構成要件同一之罪名，顯係基於概括
    犯意而為，為連續犯，應從重論以竊盜既遂罪，並依法加重其刑。檢察官移送併
    辦如附表編號(一)所示之竊盜犯行，與起訴事實有裁判上一罪之關係，本院自得併
    予審酌。被告前有如事實欄所載犯罪前科，於八十九年十一月十八日縮刑期滿執
    行完畢，此有臺灣高等法院被告全國前案紀錄表、臺灣苗栗地方法院檢察署刑案
    資料查註紀錄表可查，其受有期徒刑執行完畢後，五年以內再犯本件有期徒刑以
    上之罪，為累犯，依刑法第四十七條規定，應遞加重其刑。原審判決固非無見，
    惟檢察官於原審言詞辯論終結後宣判前既已移送併辦附表編號(一)之犯罪事實，且
    檢察官於原審言詞辯論期日亦已當庭補充上開犯罪事實供予被告答辯，原審並為
    實質審理，原審於判決事實、理由中漏未敘明檢察官移送併辦一節，稍有瑕疵。
    檢察官上訴雖指稱原審量刑過輕云云，惟本院認被告先前雖曾因竊盜犯行經法院
    判處有期徒刑一年六月，然刑罰量刑仍應視個案犯罪情節審慎斟酌，本院審酌被
    告本案之犯罪情節（詳如後述），認檢察官具體求刑有期徒刑一年二月仍屬過重
    。檢察官前揭指摘雖無理由，然原審判決仍有上開微疵，自應由本院撤銷改判。
    爰審酌被告前因竊盜犯行經法院判處有期徒刑一年六月，竟仍不知悔改仍再度犯
    本次竊盜犯行，惟本案被告以自備鑰匙竊取被害人所有車輛，其目的僅係代步，
    並非變賣花用，犯後已坦承犯行，態度尚稱良好等一切情狀，量處被告如主文第
    二項所示之刑。扣案的鑰匙壹支，是被告所有，也是被告持以竊車的工具，業經
    被告於原審供述明確，應依刑法第三十八條第一項第二款宣告沒收。
三、另被告於九十三年一月七日在苗栗縣竹南鎮中美里澎湖厝十三之十五號竊取他人
    之機車壹輛，是被告另行臨時起意所為等情，業經被告在原審審理時明確表明，
    （原審卷第三三、三四頁），故上開竊盜行為與本案並無裁判上一罪之關係，且
    已經臺灣苗栗地方法院檢察署檢察官另行起訴並由原審法院另案裁判，附此敘明
    。
四、據上論斷，應依刑事訴訟法第三百六十九條第一項前段、第三百六十四條、第二
    百九十九條第一項前段、刑法第五十六條、第三百二十條第一項、第三百五十四
    條、第五十五條後段、第四十七條、第三十八條第一項第二款、罰金罰鍰提高標
    準條例第一條前段，判決如主文。
本案經檢察官戊○○到庭執行職務。
中      華      民      國    九十三    年      六      月      三      日
                                    臺灣高等法院臺中分院刑事第八庭
                                          審判長法  官  羅  得  村
                                                法  官  黃  文  進
                                                法  官  陳  毓  秀
右正本證明與原本無異。
不得上訴。
                                                書記官  蕭  玉  真
中      華      民      國      九十三   年       六      月     四     日
附表：
┌──┬──────┬──────┬───┬────────┬────┬──────┬───────┐
│編號│  犯罪時間  │  犯罪地點  │被害人│  犯罪方法      │所得財物│  成立罪名  │   證據       │
├──┼──────┼──────┼───┼────────┼────┼──────┼───────┤
│    │九十二年十二│新竹市東區新│丁○○│持自備鑰匙開被害│車牌號碼│刑法第三百二│1.被告之自白。│
│    │月一日二十一│莊街二一六號│      │人所有之車號ＪＴ│ＪＴ─二│十條第一項之│2.被害人之指述│
│    │時          │前          │      │─二０四七號自小│０四七號│竊盜罪      │3.被害人出具之│
│ (一) │            │            │      │箱型車門鎖及電門│自小箱型│            │  贓物認領保管│
│    │            │            │      │後駛離，之後拆卸│車一輛  │            │  單、車籍作業│
│    │            │            │      │該車二面車牌以及│        │            │  系統查詢認可│
│    │            │            │      │後座椅丟棄。    │        │            │  資料。      │
│    │            │            │      │                │        │            │4.相片二張。  │
├──┼──────┼──────┼───┼────────┼────┼──────┼───────┤
│    │九十二年十二│苗栗縣造橋鄉│丙○○│持自備的鑰匙一支│車牌號碼│刑法第三百二│1.被告之自白。│
│    │月十八日凌晨│大西村四鄰十│      │，破壞左車門鑰匙│ＬＸ─０│十條第一項之│2.被害人之指述│
│    │零時許      │之十六號前  │      │孔致令不堪使用，│七一０號│竊盜罪、刑法│3.被害人出具之│
│    ││            │      │足以生損害於范達│自用小貨│第三百五十四│  贓物認領保管│
│ (二) │            │            │      │禎後，開啟電門發│車一輛  │條之損壞他人│  單、車籍作業│
│    │            │            │      │動引擎駛離，後來│        │車門鑰匙孔罪│  系統查詢認可│
│    │            │            │      │又將該車原兩面車│        │            │  資料。      │
│    │            │            │      │牌丟棄，改掛被告│        │            │4.警方執行扣押│
│    │            │            │      │自己所有車號ＭＢ│        │            │  筆錄。      │
│    │            │            │      │─七八二五號之車│        │            │              │
│    │            │            │      │牌              │        │            │              │
├──┼──────┼──────┼───┼────────┼────┼──────┼───────┤
│    │九十二年十二│苗栗縣頭份鎮│甲○○│以自備鑰匙撬開被│無      │刑法第三百二│1.被告之自白。│
│  │月二十九日下│自強路二段二│      │害人所有之車號Ｈ│        │十條第一、三│2.被害人之指述│
│    │午一時許    │一五號旁    │      │二─一五三七號自│        │項之竊盜未遂│3.證人謝珍發之│
│    │            │            │      │小客車右車門鎖及│        │罪、刑法第三│  證述。      │
│    │            │            │      │方向盤下方面板，│        │百五十四條之│4.被害人出具之│
│ (三) │            │            │      │致令不堪使用，足│        │損壞他人車門│  贓物認領保管│
│    │            │            │      │以生損害於甲○○│        │所及方向盤下│  單、車籍作業│
│    │            │            │      │，欲以接通電線發│        │面板罪。    │  系統查詢認可│
│    │            │            │      │動引擎時，即時為│        │            │  資料。      │
│    │            │            │      │車主及其同事謝珍│        │            │5.警方執行扣押│
│    │            │            │      │發發現，被告下車│        │            │  筆錄。      │
│    │            │            │      │逃跑而未得手。  │        │            │6.扣案之鑰匙  │
│    │            │            │      │                │        │            │  一支。      │
└──┴──────┴──────┴───┴────────┴────┴──────┴───────┘
                                                                    Ｉ
